臺灣高等法院高雄分院刑事裁定　　　　　96年度聲再字第45號
再審聲請人
即受判決人　甲○○
上列聲請人因傷害案件，對於本院96年度上易字第118 號確定判
決（一審案號：臺灣屏東地方法院95年度易字第426 號，起訴案
號：臺灣屏東地方法院檢察署94年度偵字第5802號），聲請再審
，本院裁定如下：
      主      文
再審之聲請駁回。
      理      由
一、聲請再審意旨如附件再審聲請狀所示。
二、按刑事訴訟法第421 條固規定：不得上訴於第三審法院之案
    件，除前條規定外，其經第二審確定之有罪判決，如就足生
    影響於判決之重要證據漏未審酌者，亦得為受判決人之利益
    ，聲請再審。惟此所謂重要證據，必須該證據已足認定受判
    決人應受無罪、或免訴、或輕於原審所認定之罪名方可，如
    不足以推翻原審所認定罪刑之證據，即非足生影響於原判決
    之重要證據。又依最高法院89年度臺抗字第30號裁定意旨，
    刑事訴訟法第421 條所規定因重要證據漏未審酌而聲請再審
    者，係指該證據於案情有重要關係且未經審酌者而言，如證
    據業經法院本其自由心證予以取捨及判斷，僅係對此持相異
    評價，即不能以此為由聲請再審。是如當事人所提出之證據
    ，不足以影響判決結果，或第二審法院依調查之結果，本於
    論理法則、經驗法則，取捨證據後，認定事實者，則不包括
    之。
三、本院確定判決認定聲請人傷害告訴人陳光復、陳金財之事實
    ，係以證人即告訴人陳光復、陳金財於偵查及原審所為之證
    述，佐以證人張靜英、方秀蘭於原審之證述、國仁醫院診斷
    證明書、國軍高雄總醫院診斷證明書及病歷資料，綜合上情
    ，認定聲請人確有傷害告訴人陳光復、陳金財之事實，復說
    明關於聲請人究係先推證人陳光復下水，待陳光復欲爬上岸
    時才刺陳光復或係推陳光復下水同時刺陳光復1 刀，以及證
    人陳金財係胸部先遭被告刺傷或腹部先遭刺傷等細節，證人
    陳光復、陳金財所述雖有差異，然渠等所述遭聲請人傷害之
    基本事實既屬一致，自難僅憑證人關於細節之陳述有所出入
    ，即認其等所述全部不可採信，此有該判決書繕本附卷可稽
    ，是以原確定判決已於判決理由中表明其心證取捨之結果，
    核於經驗、論理法則尚無違背。
四、查本件再審理由雖稱原審就證人陳光復、陳金財於原審分別
    證稱未見到聲請人傷害對方經過之足以影響判決之重要證據
    漏未審酌云云，惟原確定判決認定聲請人分別傷害陳光復、
    陳金財，並非單以告訴人陳光復、陳金財之證述內容為憑，
    而係佐以醫院診斷證明書、病歷資料及其他證人張靜英、方
    秀蘭之證述，據為告訴人陳光復、陳金財之指述為可採之理
    由，此乃基於卷內證據資料，本於自由心證，依據經驗法則
    所為之認定，乃其審判職權之合法行使，自不得指為違法；
    又再審理由所指證人陳金財就被告究係先刺其胸部或先刺其
    腰部所述有互為矛盾情形，原判決亦已於理由中表明該矛盾
    如何不影響證人陳金財所為聲請人傷害陳金財事實之真實性
    ；另聲請人雖以證人張靜英於原審證稱：「94年6 月13日我
    睡到6 時10分左右醒來小便，6 時20分左右聽到陳金財說你
    為什麼要殺我，他只有這樣講，沒有講其他話，當時陳金財
    在水池岸邊站著，還有1 個落在水池裡面，陳金財對該人說
    你為何要殺我，該人就是在庭的被告，我把陳金財扶到我家
    門口救護車，他沒有喝很多，意識不是很清楚。甲○○在水
    池裡有拿1 把刀，他看到我時想逃跑，還有滑倒，水池裡面
    只有他1 人…」等語，惟證人張靜英所述顯然係陳金財遭聲
    請人刺傷後之情形，故僅憑證人張靜英上開證述，尚無從證
    明聲請人未刺傷陳金財之事實，而不足以認定聲請人應無罪
    之判決，故非足生影響於判決之重要證據，即不能以之為由
    聲請再審。至於聲請人所舉其他理由，無非就其自認之疑點
    片面就原確定判決所認定之事實而為相異之主張，均不符合
    刑事訴訟法第421 條「重要證據漏未審酌」之要件，應認為
    無再審理由，應予駁回。
五、依刑事訴訟法法第434 條第1 項，裁定如主文。
中　　華　　民　　國　　96　　年　　6 　　月　　20　  日
            刑事第六庭  審判長法  官  王憲義
                              法  官  張盛喜
                              法  官  李璧君
以上正本證明與原本無異。
不得抗告。
中　　華　　民　　國　　96　　年　　6 　　月　　20　　日
                              書記官  唐奇燕
